【裁判字號】    89,易,77
【裁判日期】    890317
【裁判案由】    家庭暴力罪之傷害
【裁判全文】
臺灣士林地方法院刑事判決                            八十九年度易字第七七號
    公  訴  人  臺灣士林地方法院檢察署檢察官
右列被告因家庭暴力罪之傷害案件，經檢察官提起公訴（八十九年度偵字第七一九八
號），本院判決如左：
    主  文
TIDWELL JAMES ALFORD以強暴妨害人行使權利，處拘役參拾日，如易科罰金以參佰元
折算壹日。
    事  實
一、TIDWELL JAMES ALFORD與甲○○為夫妻關係，具有家庭暴力防制法第三條第一款
    所規定之家庭成員關係。因渠二人感情不睦，甲○○且向法院訴請離婚，嗣
    TIDWELL JAMES ALFORD接獲法院書狀通知，因不滿甲○○訴請離婚，且因不愔中
    文，不瞭解該書狀內容，竟於民國八十八年六月二十六日凌晨三時三十分許返回
    臺北市○○區○○路二二六號五樓之五住處時，將已就寢熟睡之甲○○及年幼子
    女二人吵醒，要求甲○○解釋書狀內容，且為此與甲○○發生口角，甲○○乃取
    牛仔褲欲穿著外出報警求援。TIDWELL JAMES ALFORD見狀即以手腳拉扯踩踏甲○
    ○適在穿著中之牛仔褲以阻止甲○○著裝外出，而以此強暴之方法，妨害甲○○
    行使權利，所為並造成甲○○之牛仔褲前方拉鍊左側撕裂縱長約七公分，及甲○
    ○左大腿擦傷四公分。
二、案經甲○○訴由臺北市政府警察局北投分局報請臺灣士林地方法院檢察署檢察官
    偵查起訴。
    理  由
一、訊據被告TIDWELL JAMES ALFORD矢口否認有何妨害告訴人行使權利並致告訴人受
    傷之犯行，辯稱：伊於接獲法院文書後，即數次要求告訴人為其解釋內容，然告
    訴人均要伊等一下，到了案發當日凌晨，伊將睡眠中之告訴人搖醒，要求告訴人
    解釋文書內容，告訴人就尖叫，並推伊，且說要到頂樓，因告訴人先前有服藥，
    伊認為告訴人可能意圖自殺，所以伊在告訴人欲穿著牛仔褲時，以腳踩踏告訴人
    的牛仔褲，告訴人則用力拉褲子，結果牛仔褲就破了，伊根本沒有碰到告訴人的
    腿部，且拉扯中亦不可能使告訴人腿部受傷云云。然查：被告於前揭時、地，為
    阻止告訴人著裝以外出求援，如何以手腳拉扯踩踏之強暴方式阻止告訴人穿著牛
    仔褲，且致牛仔褲撕裂，並致告訴人受有如事實欄所示之傷害乙節，已據告訴人
    於警訊、檢察官偵查中指述歷歷，且核與案發時在場之告訴人及被告之女井棠證
    述情節大致相符（見本院八十九年二月二十二日訊問筆錄），並有臺灣省立新竹
    醫院八十八年六月二十九日所出具之診斷證明書影本乙紙附卷可稽。被告雖否認
    有以手與告訴人拉扯牛仔褲之行為，然亦供承：確於告訴人著裝時，以腳踩踏告
    訴人欲穿著牛仔褲以阻止之等語（見本院八十九年元月二十六日訊問筆錄），已
    如前述；而當時告訴人所欲穿著之牛仔褲確因外力致造成該褲前方拉鍊左邊接近
    褲襠處之縱長約七公分之撕裂破損乙節，復經本院當庭勘驗被告所提出之系爭牛
    仔褲屬實，有本院八十九年三月十日審判筆錄附卷可稽。衡諸牛仔褲之布質性屬
    堅韌，如非強力拉扯，應不致有前開破裂情事；則告訴人所指：係因被告用力拉
    扯牛仔褲而阻止伊著裝，除致牛仔褲破裂外，尚同時造成伊腿部擦傷等語，均與
    情理相符，衡情應非虛言。足見被告確係以強力拉扯之方法阻止告訴人著裝，而
    以強暴之方法妨害告訴人行使權利，應無可疑。至於被告雖一再辯稱：告訴人早
    已搜集有關家庭暴力法規之相關剪報資料等，本件應係告訴人為達離婚目的而預
    謀設計云云。然查：本件事端起因確係被告於深夜喚醒熟睡之告訴人以質問法院
    文書所肇致，已如前述，如何能為告訴人預謀策畫？是被告空言：事屬陰謀云云
    ，尚乏所據，所辯無非卸責之詞，不足採信。本件事證明確，被告犯行洵堪認定
    ，應依法論科。
二、核被告所為，係犯刑法第三百零四條第一項之以強暴妨害人行使權利罪。公訴人
    雖認被告所為係犯刑法第二百七十七條第一項傷害罪嫌；然查：被告自始堅決否
    認有何傷害之犯意，且告訴人亦指稱：當時被告係阻止伊穿上牛仔褲，在拉扯之
    間，亦不知腿部係如何擦傷等語（見本院八十九年元月二十六日訊問筆錄），足
    見本案告訴人牛仔褲撕裂並致腿部受傷，均為被告妨害告訴人行使權力之強暴行
    為之當然結果，尚難認被告另有何故意傷害之犯意，是公訴人所引法條，容有違
    誤，其起訴法條應予變更。爰審酌被告素行，犯罪之動機、目的、手段、所為致
    被害人造成之身體及心理之損害，犯罪後態度及其他一切情狀，量處如主文所示
    之刑，並諭知易科罰金之折算標準，以資懲儆。
據上論斷，應依刑事訴訟法第二百九十九條第一項前段、第三百條、刑法第三百零四
條第一項、第四十一條，罰金罰鍰提高標準條例第一條前段、第二條，判決如主文。
本案經檢察官繆卓然到庭執行職務
中      華      民      國      八十九      年      三    月    十七    日
                                  臺灣士林地方法院刑事第三庭
                                      法  官  李  瑜  娟
右正本證明與原本無異。
如不服本判決，應於判決送達後十日內，向本院提出上訴狀。
                                      書記官  劉  政  惠
中      華      民      國      八十九      年      三    月   二十二   日
附錄本案論罪科刑法條全文：
刑法第三百零四條：
  以強暴、脅迫使人行無義務之事或妨害人行使權利者，處三年以下有期徒刑、拘役
  或三百元以下罰金。
  前項之未遂犯罰之。


司法院資訊處製作；財團法人民間司法改革基金會備份。
